【裁判字號】    88,自,435
【裁判日期】    890417
【裁判案由】    詐欺
【裁判全文】
台灣板橋地方法院刑事裁定                          八十八年度自字第四三五號
    自  訴  人  甲○○
    自訴代理人  戊○○
    被      告  乙○○
                丁○○
右列被告因詐欺案件，經自訴人提起自訴，本院裁定如左：
    主  文
自訴駁回。
    理  由
一、按法院或受命法官於自訴案件第一次審判期日前訊問及調查結果，如認為案件有
    刑事訴訟法第二百五十二條至第二百五十四條之情形者，得以裁定駁回其自訴，
    同法第三百二十六條第三項定有明文。
二、本件自訴意旨略稱：被告乙○○、丁○○二人以渠等經營之精品店營業額日益撗
    大，為便利日後資金調度為由，於民國（下同）八十七年二月十五日起至八十九
    年一月十五日止，召集每會每月新台幣（下同）三萬元，連同會首共計二十四會
    ，該會形式上以被告乙○○為會首，但約定會員須將每月會款匯入被告丁○○於
    花蓮區中小企業銀行新莊分行帳戶內。詎自訴人於八十八年四月間起因急需資金
    ，先後於同年四月至八月皆出標，而被告總告知係由其他會員以較高標金得標，
    當時自訴人雖有疑慮，惟皆信任被告，直至八十八年九月下旬，被告遲未通知自
    訴人繳交會款，經自訴人以電話向被告查詢始知被告已搬遷，因認被告二人涉刑
    法第三百三十九條第一項詐欺取財之罪嫌云云。
三、訊據被告乙○○與丁○○二人對於鳩集民間互助會，及於八十八年八月十五日停
    標之事實固坦承不諱；惟堅決否認有何詐欺之犯行，並辯稱：係因會員中馬啟祥
    標取會款後即未繳交會款，且行蹤不明；另伊之前亦向會員丙○○及蔡清河二人
    借用會錢，因週轉困難，才無法繼續主持開標，現已與互助會活會及死會之會員
    商談解決會款問題，伊並無冒用會員名義標會及伊亦無詐欺之意等語。經查：本
    件自訴人於自訴狀中及本院第一次訊問時，並未敘及被告二人究係如何施用詐術
    以及自訴人係如何陷於錯誤而交付財物，俾供本院調查；又依自訴人自訴狀中所
    提被告二人於八十八年九月下旬未通知自訴人繳交互助會款，而查知係於八十八
    年八月十五日停標乙節，亦僅係民事上之糾葛，理應循民事訴訟途逕謀求解決。
    再自訴人已於八十九年一月二十七日具狀撤回自訴（因詐欺罪並非告訴乃論之罪
    無法撤回）。是以依上開自訴人所述，被告二人犯罪嫌疑顯然不足，依照首開說
    明，本件自訴應予駁回。
據上論結，應依刑事訴訟法第三百二十六條第三項、第二百五十二條第十款，裁定如
主文。
中      華      民      國八十九      年   四       月    十七    日
                                      台灣板橋地方法院刑事第二庭
                                          法  官  潘  長  生
右正本證明與原本無異
如不服本裁定應於送達後五日內向本院提出抗告狀
                                          書記官  王  增  華
中      華      民      國      八十九      年   四       月   二十四   日


司法院資訊處製作；財團法人民間司法改革基金會備份。
